【裁判字號】    99,抗,336
【裁判日期】    991231
【裁判案由】    聲請沒入保證金
【裁判全文】
臺灣高等法院高雄分院刑事裁定           99年度抗字第336號
抗  告  人
即 受刑 人  林國民
上列抗告人因聲請沒入保證金案件，不服臺灣屏東地方法院中華
民國99年8 月30日裁定（99年度聲字第1076號），提起抗告，本
院裁定如下：
    主  文
抗告駁回。
    理  由
一、抗告意旨略以：抗告人係因4 期易科罰金未繳而遭通緝，而
    檢察官未發執行指揮書而無法入監，並非故意逃亡，原裁定
    准予沒入保證金不當，為此提出抗告，請求撤銷原裁定云云
    。
二、按具保之被告逃匿者，應命具保人繳納指定之保證金額，並
    沒入之，保證金已繳納者，沒入之；前項規定，於檢察官依
    刑事訴訟法第93條第3 項但書及第228 條第4 項命具保者，
    準用之，刑事訴訟法第118 條定有明文。查抗告人因妨風化
    案件，前經臺灣屏東地方法院檢察署檢察官諭知准予具保新
    台幣5000元停止羈押，嗣經臺灣屏東地方法院以98年度簡字
    第1939號判處有期徒刑4 月，如易科罰金，以1,000 元折算
    1 日確定在案，此有刑事保證金收據、臺灣高等法院被告前
    案紀錄表1 份在卷。又該案件確定後，經臺灣屏東地方法院
    檢察署囑託臺灣高雄地方法檢察署代執行，而抗告人向該署
    檢察官聲請社會勞動否准，到案後則准予易科罰金並分4 期
    繳納，惟因抗告人共僅繳納2 萬元，尚餘10萬元未按期繳納
    ，同署先後依照抗告人陳報之住居所即高雄縣大寮鄉○○路
    12 巷7號7 樓，及高雄市○○區○○里○○○路50之1 號送
    達執行傳票，通知抗告人應於99年3 月29日到案，經抗告人
    本人收受送達後，仍未如期到案。嗣經高雄地檢署檢察官於
    97 年7月14日派警至上開2 址拘提抗告人，惟均拘提未獲等
    情有各該送達證書、高雄地檢署函文、拘票、拘提報告書附
    卷可稽。又抗告人於原審裁定時，並未在監執行或受羈押，
    亦有法務部全國檢察官線上查詢人犯在監所最新資料報表在
    卷可按。足見抗告人於原審為沒入保證金之裁定時，確有逃
    匿之事實無訛，揆諸上揭規定，檢察官聲請裁定沒入保證金
    ，自屬有據。
三、再抗告人於緝獲到案後，執行檢察官即於99年9 月1 日核發
    乙種執行指揮書發監執行，嗣因抗告人已繳納易科罰金2 萬
    元，得折抵刑期20日，復於99年9 月10日換發甲種執行指揮
    書指揮執行，此有抗告人所提出之臺灣高雄地方法院檢察署
    檢察官執行指揮書影本（99執助崗字第1730號）在卷可查，
    則抗告意旨認檢察官未核發指揮書而無法入監云云，實屬誤
    會，不足為憑。
四、原審因而裁定將抗告人所繳納之保證金新臺幣5 千元予以沒
    入，核無不合。抗告人執詞指摘原裁定不當，為無理由，應
    予駁回。
據上論結，應依刑事訴訟法第412 條，裁定如主文。
中    華    民    國    99    年    12    月    31    日
                  刑事第七庭    審判長法  官 莊飛宗
                                      法  官 謝宏宗
                                      法  官 蔡廣昇
以上正本證明與原本無異。
不得再抗告。
中    華    民    國    99    年    12    月    31    日
                                      書記官 曾允志

司法院資訊處製作；財團法人民間司法改革基金會備份。
